臺灣雲林地方法院民事判決　九十三年度婚字第三七二號
　　原　　　告　乙○○
　　被　　　告　甲○○○
右當事人間請求履行同居事件，本院於民國九十三年十月二十二日言詞辯論終結，判
決如左：
    主    文
被告應與原告同居。
訴訟費用由被告負擔。
    事實及理由
一、原告主張：兩造於民國（下同）八十六年十月十日結婚，距今已有七年，並育有
    二女，夫妻間感情原本融洽，詎自九十一年起被告忽反常態，無緣無故離家出走
    ，原告初則以和為貴，百般忍受，盼望被告能以家庭、孩子為重，早日回來團圓
    ，詎料被告出走至今已二年，對孩子及家庭都不聞不問，拒與原告履行同居生活
    ，被告為原告之妻，將原告視為陌路，居心不良，殊堪痛心，為此提起本件訴訟
    等語，並聲明如主文所示。
二、被告則以：被告已離家二年，有回去看小孩好幾次，被告已有身分證，現住在高
    雄工作賺錢，因為要照顧被告的媽媽，被告在幫忙作便當，但不想在雲林做，因
    為原告沒有養被告，沒有照顧被告，原告頭腦有問題，不太講話，結婚時就這個
    樣子，婆婆知道被告的電話，被告有跟他們聯絡，被告現在不願意回家住等語置
    辯。並聲明：駁回原告之訴。
三、得心證之理由：
（一）原告主張兩造於八十六年間結婚，現夫妻關係仍存續中，而被告於九十一年間
      離家出走，迄今未與原告同居之事實，為被告所不爭執，並有原告提出之戶籍
      謄本一份可證，足信屬實。
（二）被告雖辯稱其因原告沒有扶養及照顧被告，原告頭腦有問題，不太講話，所以
      才離家等語，然並無證據足以證明被告上開抗辯屬實，況且，夫妻互負扶養之
      義務，為民法第一千一百十六條之一所明文規定，尤其身處此男女平等之時代
      ，夫妻應互相協力，為婚姻美滿及家庭幸福共同努力，若非有身心上之障礙或
      客觀上無法達成之情事，否則難認妻即當不為任何努力而僅待夫之扶養照顧。
      本件，被告自承其目前在高雄地區從事包便當之工作，伊不願在雲林工作等語
      ，顯見被告有工作能力，且包便當之工作並非於高雄為之不可，被告乃依其主
      觀之意思而不願回雲林就業，並拒絕與原告同居，是被告所辯，難認為得資為
      不能履行同居之正當理由。
（三）按夫妻互負同居之義務，民法第一千零零一條有明文規定。被告既不履行同居
      義務，又無不能履行同居義務之正當理由，則原告依上開規定，訴請被告履行
      同居，核無不合，應予准許。
四、據上論結，本件原告之訴為有理由，依民事訴訟法第七十八條，判決如主文。
中　　　華　　　民　　　國　　九十三　　年　　　十　　　月　　二十九　　日
                                  臺灣雲林地方法院家事法庭
~B法　　　官　潘雅惠
右為正本係照原本作成
如對本判決上訴，應於判決送達後二十日內向本院提出上訴狀。（須附繕本）
中　　　華　　　民　　　國　　九十三　　年　　　十　　　月　　二十九　　日
~B法院書記官　曾玲玲
